臺灣新北地方法院民事裁定　　　　　110年度消債清字第219號
聲　請　人　陳怡伶　
上列當事人因消費者債務清理事件聲請清算，本院裁定如下：
    主  文
聲請人應於本裁定送達後10日內補正如附件所示事項，逾期未補
正即駁回其聲請。
    理  由
一、按聲請更生或清算不合程式或不備其他要件者，法院應以裁
    定駁回之，但其情形可以補正者，法院應定期間先命補正，
    消費者債務清理條例第8 條定有明文。又按聲請更生或清算
    ，徵收聲請費新臺幣（下同）1,000 元，郵務送達費及法院
    人員之差旅費不另徵收。但所需費用超過應徵收之聲請費者
    ，其超過部份，依實支數計算徵收之。前項所需費用及進行
    更生或清算程序之必要費用，法院得酌定相當金額，定期命
    聲請人預納之，逾期未預納者，除別有規定外，法院得駁回
    更生或清算之聲請，此觀同法第6 條之規定亦明。
二、本件聲請人具狀聲請清算，有如附件所示事項應予補正，爰
    定期命補正，如逾期未補正，則駁回其聲請。
三、依消費者債務清理條例第6 條第3 項、第8 條但書，裁定如
    主文。
中    華    民    國   110    年    11    月    23    日
                  民事第一庭  法  官  毛崑山
以上正本係照原本作成。
本裁定不得抗告。
中    華    民    國   110    年    11    月    23    日
                              書記官  童淑敏
附件：
一、預納郵務送達費5,590 元（按債務人及債權人總人數13人，
    以每人10份，每份43元計算）。
二、詳細說明聲請人積欠債務之原因，及聲請人有何不能清償債
    務或不能清償之虞之情事，並提出不能清償債務或有不能清
    償之虞之相關證明文件。
三、聲請人曾與金融機構協商成立，應提出：
(一)應說明聲請人於協商後有何因不可歸責於己之事由，致履行
    顯有困難，並提出相關證明文件（如毀諾當時之每月實際收
    入與支出金額、協商時聲請人任職於何處、每月薪資為若干
    等）。
(二)協商成立之資料（須提出協商之「完整資料」，含附件每月
    每債權人受償金額明細表，如遺失或未留存請自行向最大債
    權金融機構申請補發）。
(三)陳報協商成立後迄今共清償若干金額？自何時開始毀諾？並
    提出證明文件。
四、聲請人聲請前2 年（即自民國108 年6 月8 日起至110 年6
    月8 日止）之財產變動狀況，包含：
(一)就不動產、動產所為之所有有償（買賣、互易、設定抵押權
    等）、無償（贈與、第三人清償等）行為所生之財產變動；
    倘於該段期間曾經取得或喪失不動產所有權，應詳為標明不
    動產之坐落地號、建號及其取得或出售之對價（買賣契約等
    ）相關資料。
(二)如有終止保險契約，應陳報終止日期、領取解約金數額；如
    曾有以保險契約向保險公司借款，其借款之時間及金額；如
    有變更保險契約之要保人，其變更之時間及變更後之要保人
    姓名。
(三)最近5 年內從事國內外股票、期貨、基金或其他金融商品之
    投資交易明細及證明文件。
五、陳報有無雙務契約（含「保險契約」）尚未履行完畢，及有
    無附條件買賣尚未付清價金。
六、財產及收入狀況說明書，應表明至少下列事項，並提出證明
    文件：
(一)財產目錄：
    土地、建築物最新登記謄本（含他項權利部）、動產（含名
    稱、種類、數量）、【聲請人於各金融機構之全部存摺及證
    券集保存摺之「完整全部內頁」影本（須附銀行名稱及帳號
    、完整內頁資料並補登至本裁定送達日之後）】、股票（含
    公司、營利事業統一編號、主營業所所在地）、保險單（含
    以本人及配偶、未成年子女、父母為要保人或受益人之人壽
    保單及儲蓄性、投資性保單及該等保單之解約金數額）、事
    業投資或其他資產在內之所有財產，並其性質及所在地；如
    財產附有擔保權、優先權或其他負擔，應一併表明（如抵押
    權、質權等），並提出該等權利之設定契約書。
(二)收入數額：
 1、聲請人目前任職於何處？平均每月收入約為若干元？並請提
    出自108 年6 月份起迄今之每月薪資袋或薪資明細單（含本
    俸、佣金、獎金、津貼等）、在職證明書、薪資入帳存摺封
    面及內頁等證明文件（倘若係領現金，應陳報雇主之姓名、
    電話、地址等連絡方式，並請雇主出具證明；如均無請聲請
    人提出收入切結書）。
 2、聲請人自108 年6 月份起迄今之年金、保險給付、租金收入
    、退休金或退休計畫收支款、各類政府補助金、分居或離婚
    贍養費或其他收入款項在內之所有收入款項、數額及其證明
    文件。
 3、聲請人有無於何公司行號兼職？如有，請說明每月兼職收入
    及提出相關證明文件。
(三)必要支出數額，含聲請前2 年之所有「個人」必要支出數額
    ，且不得僅以概括、籠統方式為之，應詳列具體項目及金額
    製成表冊，並提出相關單據（如發票、收據、繳費證明、轉
    帳存摺內頁等）證明，暨說明下列事項：
 1、就聲請人主張每月支出水費400 元、電費550 元、瓦斯費40
    0 元、餐飲費7,200 元之部分，請提出支出該等費用之相關
    單據。
 2、就聲請人主張每月支出交通費2,080 元之部分，應說明交通
    路線及油資之計算方式，並提出汽車之行車執照影本、加油
    費用等相關單據。
 3、就聲請人主張每月支出保險費3,714 元之部分，請說明其必
    要性，並請提出相關證明文件。
(四)依法應受聲請人扶養之人：
 1、應分擔李○璇扶養義務之人數及其姓名、與聲請人子女之關
    係，並提出李○璇及其他扶養義務人之最新戶籍謄本（記事
    欄勿省略）、108 至109 年度綜合所得稅各類所得資料清單
    及最新之國稅局財產歸屬資料。
 2、說明李○璇之其他扶養義務人不能負擔其扶養費之原因為何
    ，並應提出相關證明文件。
 3、提出聲請人聲請前2 年實際支出李○璇之扶養金額及其證明
    文件。
 4、說明李○璇自108 年6 月起迄今是否領取低收入戶補助、殘
    障津貼等相關補助款及領取之金額為若干？暨提出相關證明
    文件。
七、依聲請人提出之債權人清冊所示，聲請人積欠南山人壽保險
    股份有限公司有擔保或優先權債務375 萬7,000 元、積欠第
    三人王佳音、張雅萍、陳韋伶、溫啟榮、江好等人無擔保或
    優先權債務200 萬元、150 萬元、150 萬元、200 萬元、11
    0 萬元，聲請人應說明上開債務發生原因為何？並提出積欠
    上開債務之相關證明文件（如借款契約、借據等）。
八、陳報下列事項：
(一)無擔保及無優先權債權人依清算程序所得受償之總額及其計
    算方法。
(二)提出向中華民國人壽保險商業同業公會申請之「保險業通報
    作業資訊系統」資料查詢結果。
(三)陳報聲請人是否曾經法院裁定開始更生、清算、許可和解，
    或破產之案件。